# 求助陈版回答土地收储的问题！！谢谢

提问人：CPA 萌哒 时间：2018-02-23 15:00:45
网上查询了一些 众说纷纭 所以想请陈版解答。 A国有企业账面净值 500 万的土地被区政府收储，收到 800 万，应该如何进行账务处理？ 300 万确认营业外收入吗？有些人说计入资本公积，参照的是如下解释“企业因城镇整体规划、库区建设、棚户区改造、沉陷区治理等公共利益进行搬迁，收到政府从财政预算直接拨付的搬迁补偿款，应作为专项应付款处理。其中，属于对企业在搬迁和重建过程中发生的固定资产和无形资产损失、有关费用性支出、停工损失及搬迁后拟新建资产进行补偿的，应自专项应付款转入递延收益，并按照《企业会计准则第 16 号——政府补助》进行会计处理。企业取得的搬迁补偿款扣除转入递延收益的金额后如有结余的，应当作为资本公积处理。”其中提到了一句话从财政预算直接拨付的搬迁补偿款，但是A国有企业收到的是企业打过来的钱，这个企业应该是从事市政建设的平台公司一类，国资背景的。是否可以以此不计入资本公积？

回答人：chenyiwei
一般情况下，收储交易都是政府主导，为了此处所列的社会公共利益目的而实施的，款项虽然是由平台公司之类机构直接支付，但可以合理确定是来源于财政资金。根据 2017 年修订后的政府补助准则第三条规定：“对于企业收到的来源于其他方的补助，有确凿证据表明政府是补助的实际拨付者，其他方只起到代收代付作用的，该项补助也属于来源于政府的经济资源”，所以这种情况下应按照解释 3 号第四条中的第一种模式处理。如果搬迁过程中没有发生费用性支出也不再重建被拆除房屋的，则差额 300 万元计入资本公积处理。

提问人：CPA 萌哒 时间：2018-02-24 10:17:08
该国企自 2012 年起 每年基本都存在此类事项 我看了以往年度的报告 都是放在营业外收入确认 是否可以遵循一惯性原则 继续确认为营业外收入，请陈版解答。谢谢~~~

回答人：chenyiwei
以前年度确认为营业外收入的依据是什么？